臺灣新竹地方法院刑事判決　　　　　　　100年度訴字第185號
公　訴　人　臺灣新竹地方法院檢察署檢察官
被　　　告　林毅森
選任辯護人　法律扶助基金會楊隆源律師
上列被告因違反槍砲彈藥刀械管制條例等案件，經檢察官提起公
訴（99年度偵字第8897號），本院判決如下：
    主  文
林毅森犯非法持有可發射子彈具殺傷力之槍枝罪，處有期徒刑
年貳月，併科罰金新臺幣壹拾萬元，罰金如易服勞役，以新臺幣
壹仟元折算壹日，扣案如附表編號1 所示之改造手槍壹枝（槍枝
管制編號0000000000、含貳個彈匣），沒收。又犯恐嚇取財未遂
罪，處有期徒刑肆月。應執行有期徒刑年肆月，併科罰金新臺
幣壹拾萬元，罰金如易服勞役，以新臺幣壹仟元折算壹日，扣案
如附表編號1 所示之改造手槍壹枝（槍枝管制編號0000000000、
含貳個彈匣），沒收。
    事  實
一、林毅森明知可發射子彈具有殺傷力之改造手槍、具有殺傷力
    子彈均為槍砲彈藥刀械管制條例所管制之物品，未經許可不
    得持有，其於民國98年8 月間某日，透過網路以新臺幣（下
    同）3 萬7000元之代價，向年籍不詳之網購賣家買受改造手
    槍、子彈。嗣於98年9 月中旬某日，林毅森在新竹縣芎林鄉
    ○○○○道下馬路旁，自年籍不詳成年男子收受附表編號1
    所示之具有殺傷力之改造手槍1 枝（槍枝管制編號00000000
    00、含2 彈匣）、附表編號2 所示之具有殺傷力之非制式子
    彈4 顆、附表編號3 所示之不具殺傷力子彈3 顆，竟未經許
    可而持有之，並放置在新竹市○○街85巷7 號之住處房間內
    書桌後方，迄至99年11月16日晚上7 時許，經警因另案前往
    林毅森之上開住處搜索，當場查扣附表編號1 至3 所示之槍
    彈，循線查獲上情。
二、緣林毅森與張怡文原係交往中之男女朋友關係，約於99年11
    月13日分手，2 人於分手前一週發生爭吵，林毅森竟意圖為
    自己不法之所有，於99年11月13日前一週內（起訴書誤載為
    『於99年7 月至12月期間』），與張怡文電話聯絡過程中，
    接續以言詞向張怡文恫嚇稱：「我才覺得我被你玩夠了，從
    今天起開始，我會找人玩你玩到夠」、「原本我弟是要打算
    這麼做，後來被我講掉了，你朋友應該不會有事... 你以前
    可能沒看過新竹，就是一群人在街上打一個女的，把女的打
    得全身的衣服都被扯爛，那個女的就裸體光光倒在路邊被送
    到醫院」等語，嗣再告以：「如果你有作對不起我的事情，
    可能就不只是我處理你而已，... 處理甚麼，我不知道有沒
    有處理成功，... ，如果成功有條件呢？... 可能要叫你花
    錢阿，... ，大概5 至10萬元，... ，5 至10萬元你覺得錢
    的事情好解決，好，我談好回他是經由叫你簽本票，我說真
    的，... ，（張怡文問：成功的話我只要付錢就沒事了嗎？
    ）對，他們就不會再纏著你，... （張怡文問：可以幫我壓
    低價錢嗎？）不行，這是最低價了」等語，告知張怡文需支
    付金錢始能確保生命、身體安全，使張怡文心生畏懼而應允
    之，嗣因張怡文報警處理而未支付金錢，致林毅森未能得逞
    。
三、案經臺北市政府警察局松山分局移送臺灣新竹地方法院檢察
    署檢察官偵查起訴。
    理  由
甲、程序方面
一、起訴書原記載「... 改造子彈7 顆（其中1 顆試射後動能不
    足，不具殺傷力），... 」，嗣經公訴人當庭補充、更正為
    「... 改造子彈7 顆（其中4 顆具有殺傷力，3 顆試射後動
    能不足，不具殺傷力），... 」（見本院卷第22頁），先予
    敘明。
二、按被告以外之人於審判外之言詞或書面陳述，除法律有規定
    者外，不得作為證據；又被告以外之人於審判外之陳述，雖
    不符合同法第159 條之1 至第159 條之4 之規定，但經當事
    人於審判程序同意作為證據，法院審酌該言詞陳述或書面陳
    述作成時之情況，認為適當者，亦得為證據。當事人、代理
    人或辯護人於法院調查證據時，知有第159 條第1 項不得為
    證據之情形，而未於言詞辯論終結前聲明異議者，視為有前
    項之同意，刑事訴訟法第159 條第1 項及第159 條之5 分別
    定有明文。經查，本判決下列所引用之各該被告以外之人於
    審判外之陳述（包含書面陳述），除公務員職務上製作之紀
    錄文書，並無顯不可信之情況，依刑事訴訟法第159 條之4
    第1 款規定，有證據能力外，其餘亦屬傳聞證據部分，檢察
    官、被告及辯護人於本院準備程序中均表示沒有意見，且迄
    於言詞辯論終結前亦未聲明異議。本院審酌上開證據資料製
    作時之情況，尚無違法不當及證明力明顯過低之瑕疵，亦認
    為以之作為證據應屬適當，故揆諸前開規定，爰依刑事訴訟
    法第159 條之5 規定，認前揭證據資料均有證據能力。
乙、實體方面
一、認定犯罪事實所憑證據及認定之理由
（一）訊據被告林毅森對於事實一所載之持有槍、彈犯行；及事
      實二所載之恐嚇取財犯行，於本院準備程序、審理中均自
      白認罪，並經證人即告訴人張怡文於警詢中指訴、偵訊中
      證述歷歷（見99偵8897號偵查卷第15至17頁、第61至62頁
      ）。且有台北市松山分局中崙派出所搜索、扣押筆錄及扣
      押物品目錄表、查獲照片1 幀及自願受搜索同意書（見99
      偵8897號偵查卷第24至27頁、第29頁、第23頁）在卷可稽
      。另有臺灣新竹地方法院檢察署檢察事務官勘驗被告與告
      訴人通話內容之勘驗報告在卷可憑（見99交查249 號卷第
      5 至14頁）。復有附表編號1 至3 所示之改造手槍、子彈
      扣案可資佐證。
（二）又查扣如附表編號1 至3 所示槍彈，經送請內政部警政署
      刑事警察局鑑驗結果，認：送鑑手槍1 枝（槍枝管制編
      號0000000000，含2 彈匣），認係改造手槍，由仿FN廠半
      自動手槍製造之槍枝，換裝土造金屬槍管而成，擊發功能
      正常，可供擊發適用子彈使用，認具殺傷力。送鑑子彈
      7 顆，認均係非制式子彈，由金屬彈殼組合直徑8.0+-0.5
      mm金屬彈頭而成，採樣2 顆試射：1 顆，可擊發，認具殺
      傷力；1 顆，雖可擊發，惟發射動能不足，認不具殺傷力
      。送鑑子彈7 顆，其中未試射子彈5 顆，經試射：3 顆
      ，可擊發，認具殺傷力；2 顆，雖可擊發，惟發射動能不
      足，認不具殺傷力等情，有內政部警政署刑事警察局於99
      年12月3 日出具之刑鑑字第0990161882號槍彈鑑定書（見
      99偵8897號偵查卷第48至49頁）、內政部警政署刑事警察
      局於100 年7 月5 日出具之刑鑑字第1000086059號函（見
      本院100 訴185 號卷第19頁）附卷可稽。
（三）是認被告上開自白內容應與事實相符，本件事證已臻明確
      ，被告未經許可而持有附表編號1 、2 所示之具有殺傷力
      槍、彈及恐嚇取財等犯行，均堪予認定，自應依法予以論
      罪科刑。
二、論罪科刑
（一）核被告為事實一所示行為，係犯槍砲彈藥刀械管制條例第
      8條第4項之非法持有可發射子彈具殺傷力之槍枝罪、同條
      例第12條第4 項之非法持有子彈罪。其為事實二所示行為
      ，係犯刑法第346條第3項、第1項之恐嚇取財未遂罪。
（二）被告同時持有附表編號1、2所示之具有殺傷力槍、彈，係
      以一行為而觸犯上開2 罪名，為想像競合犯，應依刑法第
      55條之規定，從一重之非法持有可發射子彈具殺傷力之槍
      枝罪處斷。
（三）被告已著手於恐嚇取財之犯罪行為實行而不遂，為未遂犯
      ，應依刑法第25條第2 項之規定，減輕其刑。
（四）被告所犯非法持有可發射子彈具殺傷力之槍枝罪與恐嚇取
      財未遂罪，犯意各別，行為互殊，且犯罪時間、地點並非
      密接，應予分論併罰。
（五）爰審酌被告持有改造手槍1枝、非制式子彈4顆，均具有殺
      傷力，所為對社會有潛在危險性，威脅社會秩序及人民之
      生命、身體安全，影響社會治安，犯罪所生危害不容輕忽
      ；並審酌被告與告訴人原係男女朋友關係，被告不以理性
      處理感情問題，反以恐嚇取財方式為之，應予責難。惟念
      其單純持有槍彈並未犯下其他不法犯行，其為恐嚇取財犯
      行之動機單純，暨其犯罪手段、犯罪後坦承犯行等一切情
      狀，認公訴人求處有期徒刑3年4月尚屬允當，爰量處如主
      文所示之刑，並定其應執行之刑，均就罰金部分諭知易服
      勞役之折算標準。
三、沒收部分
（一）扣案如附表編號1所示之改造手槍1枝（槍枝管制編號0000
      000000，含2彈匣），係違禁物，應依刑法第38條第1項第
      1款規定，併予宣告沒收。
（二）另扣案如附表編號2所示之非制式子彈4顆，業因鑑定試射
      而不復存在，自不併予宣告沒收，附此敘明。
（三）至扣案如附表編號3所示之不具殺傷力子彈3顆，非違禁物
      ，且因鑑定試射而不復存在，亦不得併予宣告沒收，附此
      敘明。
四、據上論斷，應依刑事訴訟法第299 條第1 項前段，槍砲彈藥
    刀械管制條例第8 條第4 項、第12條第4 項，刑法第11條前
    段、第346 條第3 項、第1 項、第25條、第55條、第51條第
    5 款、第42條第3 項，第38條第1 項第1 款，判決如主文。
本案經檢察官劉得為到庭執行職務。
中    華    民    國   100    年    9     月    13    日
                  刑事第四庭審判長法  官  黃美文
                                  法  官  邱玉汝
                                  法  官  張詠晶
以上正本證明與原本無異。
如不服本判決應於收受本判決後10日內向本院提出上訴書狀，其
未敘述上訴理由者，並得於提起上訴後20日內向本院補提理由書
狀( 均須按他造當事人之人數附繕本) 「切勿逕送上級法院」。
中    華    民    國   100    年    9     月    13    日
                                  書記官  劉亭筠
附錄本案論罪科刑所適用法條全文：
槍砲彈藥刀械管制條例第8條：
未經許可，製造、販賣或運輸鋼筆槍、瓦斯槍、麻醉槍、獵槍、
空氣槍或第4 條第1 項第1 款所定其他可發射金屬或子彈具有殺
傷力之各式槍砲者，處無期徒刑或5 年以上有期徒刑，併科新臺
幣1 千萬元以下罰金。
未經許可，轉讓、出租或出借前項所列槍枝者，處5 年以上有期
徒刑，併科新臺幣1 千萬元以下罰金。
意圖供自己或他人犯罪之用，而犯前二項之罪者，處無期徒刑或
7 年以上有期徒刑，併科新臺幣1 千萬元以下罰金。
未經許可，持有、寄藏或意圖販賣而陳列第1 項所列槍枝者，處
3 年以上10年以下有期徒刑，併科新臺幣7 百萬元以下罰金。
第1 項至第3 項之未遂犯罰之。
犯第1 項、第2 項或第4 項有關空氣槍之罪，其情節輕微者，得
減輕其刑。
槍砲彈藥刀械管制條例第12條第4項：
未經許可，持有、寄藏或意圖販賣而陳列子彈者，處5 年以下有
期徒刑，併科新臺幣300 萬元以下罰金。
刑法第346條
意圖為自己或第三人不法之所有，以恐嚇使人將本人或第三人之
物交付者，處6 月以上5 年以下有期徒刑，得併科1 千元以下罰
金。
以前項方法得財產上不法之利益，或使第三人得之者，亦同。
前二項之未遂犯罰之。
附表：
  ┌──┬────────────┬──┬───────────┐
  │編號│名                    稱│沒收│備          註        │
  │    │                        │數量│                      │
  ├──┼────────────┼──┼───────────┤
  │   1│由仿FN廠半自動手槍製造之│1枝 │為違禁物，依刑法第38條│
  │    │換裝土造金屬槍管而成具殺│    │第1項第1款之規定，沒收│
  │    │傷力改造手槍（槍枝管制編│    │。                    │
  │    │號0000000000，含2彈匣） │    │                      │
  ├──┼────────────┼──┼───────────┤
  │   2│由金屬彈殼組合直徑8.0+-0│0顆 │均經刑事警察局試射鑑驗│
  │    │.5mm金屬彈頭而成具殺傷力│    │而滅失，自不併予宣告沒│
  │    │非制式子彈4顆。         │    │收。                  │
  ├──┼────────────┼──┼───────────┤
  │   3│不具殺傷力之非制式子彈3 │0顆 │非違禁物，且經刑事警察│
  │    │顆。                    │    │局試射鑑驗而滅失，自不│
  │    │                        │    │併予宣告沒收。        │
  └──┴────────────┴──┴───────────┘